臺灣臺北地方法院民事裁定　　　　　　 94年度再簡抗字第1號
抗　告　人　甲○○
相　對　人　　　　　　慶豐商業銀行股份有限公司
法定代理人　黃世惠
上列當事人間請求清償債務事件，抗告人對於民國94年2月1日本
院所為之93年度北再簡字第2號裁定提起抗告，本院裁定如下：
    主  文
抗告駁回。
抗告費用由抗告人負擔。
    理  由
一、本件抗告意旨略以：抗告人未曾收受本院台北簡易92年度北
    簡字第9095號請求清償債務事件之宣示判決筆錄正本，迄相
    對人就抗告人之財產為強制執行時，抗告人方知悉前揭確定
    判決之存在，即於20日不變期間內提出再審之訴（案號為93
    年度北再簡字第2號，下稱原審）。惟經原審認抗告人已合
    法收受前揭判決筆錄正本之送達，而以抗告人遲誤再審期間
    為由，駁回抗告人所提之再審之訴。然查，前揭判決筆錄正
    本係由抗告人之配偶徐旭代為收受送達，惟抗告人與之並無
    同居之事實，而係分居於台北縣永和市○○路389巷44弄6號
    5樓及同號6樓，且徐旭亦未將前揭宣示判決筆錄正本交付予
    抗告人，是抗告人提起再審之訴，並未逾期，為此提起抗告
    云云。
二、按送達，由法院書記官交執達員或郵務機構行之；由郵務機
    構行送達者，以郵務人員為送達人；送達，除別有規定外，
    付與該文書之繕本或影本；送達於應受送達人之住居所、事
    務所或營業所行之；送達於住居所、事務所或營業所不獲會
    晤應受送達人者，得將文書付與有辨別事理能力之同居人或
    受僱人，民事訴訟法第一百二十四條、第一百三十五條、第
    一百三十六條第一項前段、第一百三十七條第一項同有明文
    。本件抗告人雖號稱伊與配偶徐旭並無同居之事實，惟查抗
    告人與其配偶徐旭之住所同係在台北縣永和市○○路389巷
    44弄6號5樓，此有
    9025號卷可稽，抗告人本人並曾於上述
    北簡易庭分別送達予抗告人及其配偶之期日（為92年5月23
    日上午9時35分）辯論通知書，復有送達證書附在前揭卷可
    佐，自難謂徐旭非抗告人之同居人。是抗告人辯稱伊與配偶
    徐旭並無同居之事實，即無可取。準此，本院台北簡易庭於
    92年6月10日將該庭92年度北簡字第9095號請求清償債務事
    件之宣示判決筆錄正本，交付郵務機構送達抗告人之住所，
    因不獲會晤抗告人而付與有辨別事理能力之同居人即抗告人
    之配偶徐旭，即已合法送達。
三、次按再審之訴，應以訴狀表明再審理由及關於再審理由並遵
    守不變期間之證據，其未表明者無庸命其補正（參民事訴訟
    法第501條第1項第4款規定及最高法院60年台抗字第538號判
    例意旨）。承前所述，前開宣示判決筆錄正本既已於92年6
    月10日合法送達抗告人，加計20日之上訴不變期間及2日之
    在途期間後，即已於同年7月3日因未據上訴而確定。抗告人
    遲至93年2月11日始對前揭確定判決提起再審之訴，顯已逾
    法定30日之不變期間。抗告人雖辯稱其配偶徐旭未將前開宣
    示判決筆錄正本交付予抗告人，迄相對人就抗告人之財產為
    強制執行時，抗告人方知悉前揭判決之存在，旋即於20日不
    變期間內提出再審之訴，是抗告人提起再審並未逾期云云。
    然觀諸抗告人所提之再審聲請狀，亦僅概稱「僅持有徐英之
    附卡」、「未向再審被告保證對正卡付款」、「再審被告有
    違反財關於信用卡規定，以定型化契約，未經附卡人係看契
    約而簽名」、「正附卡有別，帳單記載亦為分別記載，顯係
    不同之債務，即不應互負連帶責任」、「依一般人認知，僅
    有正卡持有人對附卡附債務清償之責」、「92年5月間，再
    審被告仍通知原告繳納16,266元，足見再審被告以再審原告
    為連帶保證人顯然有誤」云云，並未載明再審理由知悉在後
    及遵守不變期間之證據。原審因認抗告人提起再審之訴不合
    法，並據此駁回其再審之聲請，與法尚無不合。從而，本件
    抗告人提起本件抗告，為無理由，應予駁回。
三、依民事訴訟法第505條第1項、第495-1條、第449條、第95條
    、第78條，裁定如主文。
中　　華　　民　　國　　94　　年　　3 　　月　　30　　日
                  民事第三庭  審判長法  官  張靜女
                                    法  官  李慈惠
                                    法　官　林振芳
以上正本係照原本作成
本裁定不得抗告
中　　華　　民　　國　　94　　年　　3 　　月　　30　　日
                    　　　　　    　書記官　李淑芬
